【裁判字號】    97,訴,3009
【裁判日期】    970815
【裁判案由】    毒品危害防制條例
【裁判全文】
臺灣板橋地方法院刑事判決              97年度訴字第3009號
公  訴  人  臺灣板橋地方法院檢察署檢察官
被      告  甲○○
上列被告因違反毒品危害防制條例案件，經檢察官提起公訴（97
年度毒偵字第4957號），本院訊問被告為有罪陳述後，改依簡式
審判程序審理，並判決如下：
    主  文
甲○○施用第一級毒品，累犯，處有期徒刑柒月，扣案之含有難
以析離之第一級毒品海洛因成分之殘渣袋個沒收銷燬之；又施
用第二級毒品，累犯，處有期徒刑月。應執行有期徒刑捌月，
扣案之含有難以析離之第一級毒品海洛因成分之殘渣袋個沒收
銷燬之。
    事  實
一、甲○○前於民國93年間因施用毒品案件，經本院以93年度毒
    聲字第1715號裁定觀察勒戒，認無繼續施用傾向，於94 年1
    月18日執行完畢出所，並由臺灣板橋地方法院檢察署檢察官
    以93年度毒偵字第4400號為不起訴處分確定。詎甲○○明知
    海洛因及甲基安非他命分別係毒品危害防制條例第2 條第2
    項第1 款、第2 款所定之第一級、第二級毒品，依法均不得
    施用、持有，竟於基於施用第一級毒品海洛因之犯意，於97
    年5 月27日晚間11時許，在其臺北縣板橋市○○路196 巷15
    號住處，以將海洛因粉末摻放在香菸內之方式，施用第一級
    毒品海洛因1 次；另於上開時地，基於施用第二級毒品安非
    他命之犯意，復以吸食器燒烤煙霧之方式施用安非他命1 次
    。嗣經警於97年5 月28日下午17時20分許，在上址查獲，並
    扣得含有難以析離之海洛因成分之殘渣袋3 個。
二、案經臺北縣政府警察局海山分局報告臺灣板橋地方法院檢察
    署檢察官偵查起訴。
    理  由
一、訊據被告甲○○於偵查及本院審理中，對上揭事實坦承不諱
    ，此外，被告經警於97年5 月28日下午18時30分許採尿送驗
    結果（檢體編號：B0000000號），呈嗎啡及甲基安非他命陽
    性反應，有姓名代碼對照表、臺灣檢驗科技股份有限公司濫
    用藥物尿液檢驗報告各1 件在卷可查（見97年毒偵字第4597
    號卷第18、35頁）。此外，並有含有難以析離之海洛因成分
    之殘渣袋3 個扣案可稽，另有照片附卷可佐（見上開卷第20
    頁）。足見被告所為自白與事實相符，而得採為認定之依據
    。次查，被告於93年間因施用毒品案件，經本院以93年度毒
    聲字第1715號裁定觀察勒戒後，認無繼續施用傾向，於94年
    1 月18日執行完畢出所乙節，有台灣高等法院被告前案紀錄
    表及刑案查註紀錄表各1 件在卷可稽。本件被告於上開觀察
    勒戒執行完畢後5 年內再犯施用毒品犯行，事證明確，堪予
    認定。
二、按海洛因、甲基安非他命分屬毒品危害防制條例第2 條第2
    項第1 款、第2 款所列之第一級毒品及第二級毒品，核被告
    甲○○所為，係犯毒品危害防制條例第10條第1 項、第2 項
    之施用第一級毒品海洛因罪及施用第二級毒品甲基安非他命
    罪。其施用前後非法持有第一級毒品、第二級毒品之低度行
    為，均已為施用之高度行為所吸收，不另論罪。又被告所犯
    上開施用第一級毒品海洛因、第二級毒品甲基安非他命等罪
    間，犯意各別、行為互殊，應予分論併罰。又查，被告前於
    93年間因竊盜案件，經臺灣宜蘭地方法院以93年度訴字第
    418 號判處有期徒刑5 月，上訴由臺灣高等法院以95年度上
    訴字第235 號判決駁回上訴，於95年3 月22日確定，並於95
    年5 月11日易科罰金執行完畢，有臺灣高等法院被告前案紀
    錄表1 件在卷可稽。被告於上開有期徒刑執行完畢後，5 年
    內故意再犯本件均有期徒刑以上之罪，均為累犯，各應依刑
    法第47條第1 項之規定加重其刑。爰審酌被告已有施用毒品
    紀錄，竟又為本件犯行，顯見其未知戒除毒癮，並考量施用
    毒品乃自戕行為，所生危害非鉅，暨被告坦承施用毒品犯行
    之犯後態度等一切情狀，量處如主文所示之刑，並定應執行
    刑如主文所示。
三、扣案之海洛因殘渣袋3 個，均含有難以析離之第一級毒品海
    洛因成分，應以毒品視之，爰均依毒品危害防制條例第18條
    第1 項前段之規定宣告沒收銷燬之。
四、末按「除被告所犯為死刑、無期徒刑、最輕本刑為三年以上
    有期徒刑之罪或高等法院管轄第一審案件者外，於前條第一
    項程序進行中，被告先就被訴事實為有罪之陳述時，審判長
    得告知被告簡式審判程序之旨，並聽取當事人、代理人、辯
    護人及輔佐人之意見後，裁定進行簡式審判程序」，刑事訴
    訟法第273 條之1 第1 項定有明文。查本件被告涉犯之毒品
    危害防制條例第10條第1 項、第2 項之施用毒品罪，法定本
    刑均非最輕本刑為3 年以上有期徒刑之罪，且被告於本院準
    備程序期日中已就被訴事實為有罪之陳述，經告知被告簡式
    審判程序之旨後，被告及公訴人對於本件改依簡式審判程序
    審理亦均表示無意見，是本院即依前揭刑事訴訟法規定，裁
    定本件進行簡式審判程序，附此敘明。另依「法院辦理刑事
    訴訟案件應行注意事項」第144 點之規定，有罪判決書應記
    載之「犯罪事實」，係指符合犯罪構成要件之具體社會事實
    ，如被告犯罪之時間、地點、手段以及其他該當於犯罪構成
    要件而足資認定既判力範圍之具體社會事實。至於構成要件
    以外之其他適用法律事實，例如刑法總則之加重或減輕事由
    ，可無須在「犯罪事實」欄中記載。爰依上開規定記載本件
    犯罪事實欄，併此敘明。
據上論斷，應依刑事訴訟法第273 條之1 第1 項、第299 條第1
項前段，毒品危害防制條例第10條第1 項、第2 項、第18條第1
項前段，刑法第11條前段、第47條第1 項、第51條第5 款，判決
如主文。
本案經檢察官馬凱蕙到庭執行職務。
中    華    民    國    97    年    8     月    15    日
                  刑事第十四庭  法  官  汪怡君
上列正本證明與原本無異。
如不服本判決，應於送達後十日內敘明上訴理由，向本院提出上
訴狀。
                                書記官  李郁禎
中    華    民    國    97    年    8     月    18    日
附錄本案論罪科刑法條全文：
毒品危害防制條例第10條
施用第一級毒品者，處六月以上五年以下有期徒刑。
施用第二級毒品者，處三年以下有期徒刑。


司法院資訊處製作；財團法人民間司法改革基金會備份。
